# 陈老师关于融资租赁转租

提问人：q0409 时间：2017-04-15 14:42:14
融资租赁承租人把租入资产再进行转租，如何进行账务处理？报表如何列示？谢谢

回答人：chenyiwei
融资租赁的承租人对租入资产是视同其自有资产进行会计处理的。如果转租与原先的租赁交易不是“一揽子交易”而是互相独立的两项交易，则后续转租的会计处理与一般租赁业务中出租人的会计处理一致，即首先要考虑是否将租赁资产所有权上的主要风险和报酬转移给了转租承租人，如果是则转租也构成融资租赁（此时应按固定资产处置进行会计处理）；如果否，则转租构成一项经营租赁，该融资租入固定资产应继续保留在融资租赁承租人（转租的出租人）的账面并继续按原折旧年限计提折旧，与转租期内确认的转租收入相配比。

提问人：cherrywy54 时间：2018-04-13 16:53:38
陈老师，您好！请问何为“一揽子交易”，要满足什么条件？如果从融资租赁公司融资租入资产，然后将资产使用到经过公开招标程序中标的政府EMC项目上，但是融资租入的这个方案其实就是为了实施EMC项目进行的融资/配资。这样的交易符合“一揽子交易”的定义么？

回答人：chenyiwei
如果先签订EMC合同，再根据该合同实施的融资和设备采购需求签订融资租赁合同，则不是一揽子交易，还是一项“采购+融资”和一项销售交易。